臺灣臺南地方法院新市簡易庭民事小額判決
                                    110年度新小字第602號
原      告  兆豐產物保險股份有限公司

法定代理人  梁正德  
訴訟代理人  楊豐隆  
被      告  陳忠政  

訴訟代理人  黃國豪  
上列當事人間請求損害賠償(交通)事件，經本院於民國110年8月
31日言詞辯論終結，判決如下：
    主      文
被告應給付原告新臺幣肆萬柒仟零壹拾玖元，及自民國一一○年
六月二十二日起至清償日止，按週年利率百分之五計算之利息。
原告其餘之訴駁回。
訴訟費用新臺幣壹仟元，由被告負擔新臺幣柒佰伍拾元，餘由原
告負擔。
本判決原告勝訴部分得假執行。
    事實及理由
一、原告起訴主張：
  ㈠被告於民國108年10月25日20時15分許，駕駛車牌號碼000-00
    00號自用大貨車，行經臺南市○○區○道0號南向323公里處，
    因該大貨車傳動軸掉落，適訴外人胡源家駕駛原告所承保、
    訴外人台灣福斯財務服務股份有限公司所有車牌號碼000-00
    00號租賃小客車（下稱系爭車輛）行經該處，撞擊輾壓該傳
    動軸，致系爭車輛受損。被告駕駛車輛於行駛中加損害於他
    人，依民法第184條、第191條之2規定，自應賠償因此所生
    之損害。系爭車輛經奧迪南部汽車股份有限公司維修，修復
    費用共計新臺幣（下同）62,810元，業經被保險人同意逕由
    原告先行墊付，並依保險法第53條規定取得代位求償權，爰
    依侵權行為之法律關係及保險法第53條規定提起本件訴訟。
  ㈡並聲明：被告應給付原告62,810元，及自起訴狀繕本送達翌
    日起至清償日止，按週年利率5％計算之利息。
二、被告則辯以：對於被告應負全部肇事責任無意見，對於擋風
    玻璃部分被告之保險公司無法認列。並聲明：原告之訴駁回
    。
三、本院得心證之理由：
  ㈠按因故意或過失，不法侵害他人之權利者，負損害賠償責任
    ；汽車、機車或其他非依軌道行駛之動力車輛，在使用中加
    損害於他人者，駕駛人應賠償因此所生之損害，民法第184
    條第1項前段、第191條之2前段分別定有明文。查原告主張
    之前揭事實，業據其提出查核單、系爭車輛行車執照、胡源
    家之駕駛執照、國道公路警察局道路交通事故當事人登記聯
    單、道路交通事故初步分析研判表、車損照片、估價單、服
    務維修費清單、統一發票、賠款滿意書等資料影本為證（本
    院卷第21-39頁），核與所述情節大致相符，並經本院依職
    權調取系爭交通事故案卷全卷核閱無誤（本院卷第47-162頁
    ），且被告對於系爭車禍應負全部肇事責任不爭執。是被告
    對系爭車禍之發生，顯有過失，且其過失行為與系爭車輛受
    有損害之結果具相當因果關係甚明。準此，被告就系爭車禍
    應負侵權行為損害賠償責任，堪以認定。
　㈡又不法毀損他人之物者，被害人得請求賠償其物因毀損所減
    少之價額；負損害賠償責任者，除法律另有規定或契約另有
    訂定外，應回復他方損害發生前之原狀；債權人得請求支付
    回復原狀所必要之費用，以代回復原狀，民法第196條、第2
    13條第1項、第3項分別定有明文。另依民法第196條請求賠
    償物被毀損所減少之價額，得以修復費用為估定之標準，但
    以必要者為限。例如：修理材料以新品換舊品，應予折舊（
    最高法院77年5月17日第9次民事庭會議決議參照）。經查：
    本件原告主張系爭車輛修復費用共計62,810元，經核其中含
    工資部分10,175元、零件部分52,635元，有估價單、服務維
    修費清單及統一發票在卷可憑（本院卷第33-37頁）。被告
    雖辯稱系爭車輛前擋風玻璃破損部分應非本件事故所造成，
    故其保險公司無法認列賠付云云，然被告駕駛之大貨車的傳
    動軸掉落在高速公路上，遭高速行經該路段含系爭車輛在內
    之多輛汽車碾壓撞擊後，造成脫落零件彈起進而擊中系爭車
    輛前擋風玻璃，造成前擋風玻璃受損，合乎情理。況前擋風
    玻璃破損將嚴重影響駕駛人前方視線及行車安全，而系爭車
    輛事故發生前既已向原告投保車體損失險，倘其前擋風玻璃
    於事故發生前即有受損，駕駛人基於安全考量，當儘速辦理
    出險理賠修復，殊無待本件事故發生後再一併修復之理。故
    被告所辯，顯不足採。另本件原告以修理費作為損害賠償之
    依據時，自應將零件折舊部分予以扣除，始為合理。又依行
    政院所頒固定資產耐用年數表及固定資產折舊率表，運輸業
    用客車、貨車之耐用年數為4年，依平均法計算其折舊結果
    （即以固定資產成本減除殘價後之餘額，按固定資產耐用年
    數表規定之耐用年數平均分攤，計算折舊額），每年折舊率
    為4分之1，並參酌營利事業所得稅查核準則第95條第6項規
    定「固定資產提列折舊採用定率遞減法者，以1年為計算單
    位，其使用期間未滿1年者，按實際使用之月數相當於全年
    之比例計算之，不滿1月者，以1月計」之規定。而系爭車輛
    為租賃小客車，屬運輸業用客車，於107年4月間出廠，有行
    車執照在卷可按，至108年10月25日發生系爭車禍時，使用
    約1年6個月，原告就零件部分得請求之修理費用應為36,844
    元【計算式：1.殘價＝取得成本÷(耐用年數＋1)即52,635÷(4+
    1)≒10,527（小數點以下四捨五入）；2.折舊額＝(取得成本－
    殘價)×1/（耐用年數）×（使用年數）即(52,635－10,527)×1
    /4×（1+6/12）≒15,791（小數點以下四捨五入）；3.扣除折
    舊後價值＝（新品取得成本－折舊額）即52,635－15,791＝36,8
    44】，連同前述工資部分10,175元，總計為47,019元。
四、從而，原告依侵權行為及保險代位等法律關係，訴請被告應
    給付原告47,019元，及自起訴狀繕本送達翌日即110年6月22
    日起至清償日止，按週年利率5％計算之利息，為有理由，應
    予准許。逾此範圍之請求，為無理由，應予駁回。
五、按小額訴訟，法院為訴訟費用之裁判時，應確定其費用額；
    又各當事人一部勝訴、一部敗訴者，其訴訟費用，由法院酌
    量情形，命兩造以比例分擔或命一造負擔，或命兩造各自負
    擔其支出之訴訟費用，民事訴訟法第436條之19第1項、第79
    條分別定有明文。本件訴訟費用計1,000元（即第一審裁判
    費），本院審酌兩造勝、敗訴之比例等情，認應由被告負擔
    750元，餘由原告負擔，應較合理。
六、又本件核屬民事訴訟法第436條之8第1項之小額訴訟事件，
    本院為被告部分敗訴之判決，爰依同法第436條之20規定，
    就原告勝訴部分，依職權宣告假執行。
七、據上論結，本件原告之訴為一部有理由，一部無理由。爰依
    民事訴訟法第436條之23、第436條第2項、第79條、第436條
    之19第1項、第436條之20，判決如主文。
中　　華　　民　　國　　110 　年　　9 　　月　　22　　日
                    新市簡易庭  法  官　曾仁勇
以上正本證明與原本無異。
如不服本判決，應於送達後20日內，向本院提出上訴狀並表明上
訴理由，如於本判決宣示後送達前提起上訴者，應於判決送達後
20日內補提上訴理由書（須附繕本）。
對於小額程序之第一審判決之上訴，非以其違背法令之理由，不
得為之。且上訴狀內應記載表明（一）原判決所違背之法令及其
具體內容。（二）依訴訟資料可認為原判決有違背法令之具體事
實者。
如委任律師提起上訴者，應一併繳納上訴審裁判費。 
中　　華　　民　　國　　110 　年　　9 　　月　　22　　日
                                書記官  吳佩芬